static/hunspell/05.11.2023/udm.aff
FLAG long
SFX Q2 Y 365 # инографичное - варианты не распределены
SFX Q2 0 -е .
SFX Q2 0 -ед .
SFX Q2 0 -ез .
SFX Q2 0 -э .
SFX Q2 0 -эд .
SFX Q2 0 -эз .
SFX Q2 0 -ыз .
SFX Q2 0 -мы .
SFX Q2 0 -ды .
SFX Q2 0 -зы .
SFX Q2 0 -ты .
SFX Q2 0 -сы .
SFX Q2 0 -ме .
SFX Q2 0 -дэ .
SFX Q2 0 -дэс .
SFX Q2 0 -зэ .
SFX Q2 0 -зэс .
SFX Q2 0 -тэ .
SFX Q2 0 -тэс .
SFX Q2 0 -сэ .
SFX Q2 0 -сэс .
SFX Q2 0 -лэн .
SFX Q2 0 -елэн .
SFX Q2 0 -едлэн .
SFX Q2 0 -езлэн .
SFX Q2 0 -элэн .
SFX Q2 0 -эдлэн .
SFX Q2 0 -эзлэн .
SFX Q2 0 -мылэн .
SFX Q2 0 -дылэн .
SFX Q2 0 -зылэн .
SFX Q2 0 -тылэн .
SFX Q2 0 -сылэн .
SFX Q2 0 -лэсь .
SFX Q2 0 -елэсь .
SFX Q2 0 -едлэсь .
SFX Q2 0 -езлэсь .
SFX Q2 0 -элэсь .
SFX Q2 0 -эдлэсь .
SFX Q2 0 -эзлэсь .
SFX Q2 0 -мылэсь .
SFX Q2 0 -дылэсь .
SFX Q2 0 -зылэсь .
SFX Q2 0 -тылэсь .
SFX Q2 0 -сылэсь .
SFX Q2 0 -лы .
SFX Q2 0 -елы .
SFX Q2 0 -едлы .
SFX Q2 0 -езлы .
SFX Q2 0 -элы .
SFX Q2 0 -эдлы .
SFX Q2 0 -эзлы .
SFX Q2 0 -мылы .
SFX Q2 0 -дылы .
SFX Q2 0 -зылы .
SFX Q2 0 -тылы .
SFX Q2 0 -сылы .
SFX Q2 0 -тэк .
SFX Q2 0 -етэк .
SFX Q2 0 -едтэк .
SFX Q2 0 -езтэк .
SFX Q2 0 -этэк .
SFX Q2 0 -эдтэк .
SFX Q2 0 -эзтэк .
SFX Q2 0 -мытэк .
SFX Q2 0 мытэк .
SFX Q2 0 -дытэк .
SFX Q2 0 -зытэк .
SFX Q2 0 -тытэк .
SFX Q2 0 -сытэк .
SFX Q2 0 -я .
SFX Q2 0 -ея .
SFX Q2 0 -едъя .
SFX Q2 0 -езъя .
SFX Q2 0 -эя .
SFX Q2 0 -эдъя .
SFX Q2 0 -эзъя .
SFX Q2 0 -мыя .
SFX Q2 0 -дыя .
SFX Q2 0 -зыя .
SFX Q2 0 -тыя .
SFX Q2 0 -сыя .
SFX Q2 0 -ен .
SFX Q2 0 -еным .
SFX Q2 0 -енымы .
SFX Q2 0 -еныд .
SFX Q2 0 -еныды .
SFX Q2 0 -еныз .
SFX Q2 0 -енызы .
SFX Q2 0 -эн .
SFX Q2 0 -эным .
SFX Q2 0 -энымы .
SFX Q2 0 -эныд .
SFX Q2 0 -эныды .
SFX Q2 0 -эныз .
SFX Q2 0 -энызы .
SFX Q2 0 -ын .
SFX Q2 0 -ям .
SFX Q2 0 -ямы .
SFX Q2 0 -яд .
SFX Q2 0 -яды .
SFX Q2 0 -яз .
SFX Q2 0 -язы .
SFX Q2 0 -ам .
SFX Q2 0 -амы .
SFX Q2 0 -ад .
SFX Q2 0 -ады .
SFX Q2 0 -аз .
SFX Q2 0 -азы .
SFX Q2 0 -ысь .
SFX Q2 0 -ысьтым .
SFX Q2 0 -ысьтымы .
SFX Q2 0 -ысьтыд .
SFX Q2 0 -ысьтыды .
SFX Q2 0 -ысьтыз .
SFX Q2 0 -ысьтызы .
SFX Q2 0 -ысен .
SFX Q2 0 -ысеным .
SFX Q2 0 -ысеныд .
SFX Q2 0 -ысеныз .
SFX Q2 0 -етӥ .
SFX Q2 0 -етӥм .
SFX Q2 0 -етӥд .
SFX Q2 0 -етӥз .
SFX Q2 0 -етӥмы .
SFX Q2 0 -етӥды .
SFX Q2 0 -етӥзы .
SFX Q2 0 -елань .
SFX Q2 0 -едлань .
SFX Q2 0 -езлань .
SFX Q2 0 -этӥ .
SFX Q2 0 -этӥм .
SFX Q2 0 -этӥд .
SFX Q2 0 -этӥз .
SFX Q2 0 -этӥмы .
SFX Q2 0 -этӥды .
SFX Q2 0 -этӥзы .
SFX Q2 0 -элань .
SFX Q2 0 -эдлань .
SFX Q2 0 -эзлань .
SFX Q2 0 -мылань .
SFX Q2 0 -дылань .
SFX Q2 0 -зылань .
SFX Q2 0 -тылань .
SFX Q2 0 -сылань .
SFX Q2 0 -озь .
SFX Q2 0 -еозь .
SFX Q2 0 -едозь .
SFX Q2 0 -езозь .
SFX Q2 0 -эозь .
SFX Q2 0 -эдозь .
SFX Q2 0 -эзозь .
SFX Q2 0 -эзозь .
SFX Q2 0 -озям .
SFX Q2 0 -озяд .
SFX Q2 0 -озяз .
SFX Q2 0 -мыозь .
SFX Q2 0 -ос .
SFX Q2 0 -осад .
SFX Q2 0 -осады .
SFX Q2 0 -осаз .
SFX Q2 0 -осазы .
SFX Q2 0 -осам .
SFX Q2 0 -осамы .
SFX Q2 0 -ослань .
SFX Q2 0 -ослы .
SFX Q2 0 -ослэн .
SFX Q2 0 -ослэсь .
SFX Q2 0 -осме .
SFX Q2 0 -осмес .
SFX Q2 0 -осмы .
SFX Q2 0 -осмылань .
SFX Q2 0 -осмылы .
SFX Q2 0 -осмылэн .
SFX Q2 0 -осмылэсь .
SFX Q2 0 -осмыозь .
SFX Q2 0 -осмытэк .
SFX Q2 0 -осмыя .
SFX Q2 0 -осозь .
SFX Q2 0 -осозяд .
SFX Q2 0 -осозяды .
SFX Q2 0 -осозяз .
SFX Q2 0 -осозязы .
SFX Q2 0 -осозям .
SFX Q2 0 -осозямы .
SFX Q2 0 -оссы .
SFX Q2 0 -оссылань .
SFX Q2 0 -оссылы .
SFX Q2 0 -оссылэн .
SFX Q2 0 -оссылэсь .
SFX Q2 0 -оссыозь .
SFX Q2 0 -оссытэк .
SFX Q2 0 -оссыя .
SFX Q2 0 -оссэ .
SFX Q2 0 -оссэс .
SFX Q2 0 -остӥ .
SFX Q2 0 -остӥд .
SFX Q2 0 -остӥды .
SFX Q2 0 -остӥз .
SFX Q2 0 -остӥзы .
SFX Q2 0 -остӥм .
SFX Q2 0 -остӥмы .
SFX Q2 0 -осты .
SFX Q2 0 -остылань .
SFX Q2 0 -остылы .
SFX Q2 0 -остылэн .
SFX Q2 0 -остылэсь .
SFX Q2 0 -остыозь .
SFX Q2 0 -остытэк .
SFX Q2 0 -остыя .
SFX Q2 0 -остэ .
SFX Q2 0 -остэк .
SFX Q2 0 -остэс .
SFX Q2 0 -осъя .
SFX Q2 0 -осы .
SFX Q2 0 -осыд .
SFX Q2 0 -осыдлань .
SFX Q2 0 -осыдлы .
SFX Q2 0 -осыдлэн .
SFX Q2 0 -осыдлэсь .
SFX Q2 0 -осыдозь .
SFX Q2 0 -осыдтэк .
SFX Q2 0 -осыдъя .
SFX Q2 0 -осыз .
SFX Q2 0 -осызлань .
SFX Q2 0 -осызлы .
SFX Q2 0 -осызлэн .
SFX Q2 0 -осызлэсь .
SFX Q2 0 -осызозь .
SFX Q2 0 -осызтэк .
SFX Q2 0 -осызъя .
SFX Q2 0 -осылань .
SFX Q2 0 -осылы .
SFX Q2 0 -осылэн .
SFX Q2 0 -осылэсь .
SFX Q2 0 -осын .
SFX Q2 0 -осынлэсь .
SFX Q2 0 -осыныд .
SFX Q2 0 -осыныды .
SFX Q2 0 -осыныз .
SFX Q2 0 -осынызы .
SFX Q2 0 -осыным .
SFX Q2 0 -осынымы .
SFX Q2 0 -осыозь .
SFX Q2 0 -осысен .
SFX Q2 0 -осысеныд .
SFX Q2 0 -осысеныды .
SFX Q2 0 -осысеныз .
SFX Q2 0 -осысенызы .
SFX Q2 0 -осысеным .
SFX Q2 0 -осысенымы .
SFX Q2 0 -осысь .
SFX Q2 0 -осысьтыд .
SFX Q2 0 -осысьтыды .
SFX Q2 0 -осысьтыз .
SFX Q2 0 -осысьтызы .
SFX Q2 0 -осысьтым .
SFX Q2 0 -осысьтымы .
SFX Q2 0 -осытэк .
SFX Q2 0 -осыя .
SFX Q2 0 -осэтӥ .
SFX Q2 0 -ёс .
SFX Q2 0 -ёсад .
SFX Q2 0 -ёсады .
SFX Q2 0 -ёсаз .
SFX Q2 0 -ёсазы .
SFX Q2 0 -ёсам .
SFX Q2 0 -ёсамы .
SFX Q2 0 -ёслань .
SFX Q2 0 -ёслы .
SFX Q2 0 -ёслэн .
SFX Q2 0 -ёслэсь .
SFX Q2 0 -ёсме .
SFX Q2 0 -ёсмес .
SFX Q2 0 -ёсмы .
SFX Q2 0 -ёсмылань .
SFX Q2 0 -ёсмылы .
SFX Q2 0 -ёсмылэн .
SFX Q2 0 -ёсмылэсь .
SFX Q2 0 -ёсмыозь .
SFX Q2 0 -ёсмытэк .
SFX Q2 0 -ёсмыя .
SFX Q2 0 -ёсозь .
SFX Q2 0 -ёсозяд .
SFX Q2 0 -ёсозяды .
SFX Q2 0 -ёсозяз .
SFX Q2 0 -ёсозязы .
SFX Q2 0 -ёсозям .
SFX Q2 0 -ёсозямы .
SFX Q2 0 -ёссы .
SFX Q2 0 -ёссылань .
SFX Q2 0 -ёссылы .
SFX Q2 0 -ёссылэн .
SFX Q2 0 -ёссылэсь .
SFX Q2 0 -ёссыозь .
SFX Q2 0 -ёссытэк .
SFX Q2 0 -ёссыя .
SFX Q2 0 -ёссэ .
SFX Q2 0 -ёссэс .
SFX Q2 0 -ёстӥ .
SFX Q2 0 -ёстӥд .
SFX Q2 0 -ёстӥды .
SFX Q2 0 -ёстӥз .
SFX Q2 0 -ёстӥзы .
SFX Q2 0 -ёстӥм .
SFX Q2 0 -ёстӥмы .
SFX Q2 0 -ёсты .
SFX Q2 0 -ёстылань .
SFX Q2 0 -ёстылы .
SFX Q2 0 -ёстылэн .
SFX Q2 0 -ёстылэсь .
SFX Q2 0 -ёстыозь .
SFX Q2 0 -ёстытэк .
SFX Q2 0 -ёстыя .
SFX Q2 0 -ёстэ .
SFX Q2 0 -ёстэк .
SFX Q2 0 -ёстэс .
SFX Q2 0 -ёсъя .
SFX Q2 0 -ёсы .
SFX Q2 0 -ёсыд .
SFX Q2 0 -ёсыдлань .
SFX Q2 0 -ёсыдлы .
SFX Q2 0 -ёсыдлэн .
SFX Q2 0 -ёсыдлэсь .
SFX Q2 0 -ёсыдозь .
SFX Q2 0 -ёсыдтэк .
SFX Q2 0 -ёсыдъя .
SFX Q2 0 -ёсыз .
SFX Q2 0 -ёсызлань .
SFX Q2 0 -ёсызлы .
SFX Q2 0 -ёсызлэн .
SFX Q2 0 -ёсызлэсь .
SFX Q2 0 -ёсызозь .
SFX Q2 0 -ёсызтэк .
SFX Q2 0 -ёсызъя .
SFX Q2 0 -ёсылань .
SFX Q2 0 -ёсылы .
SFX Q2 0 -ёсылэн .
SFX Q2 0 -ёсылэсь .
SFX Q2 0 -ёсын .
SFX Q2 0 -ёсынлэсь .
SFX Q2 0 -ёсыныд .
SFX Q2 0 -ёсыныды .
SFX Q2 0 -ёсыныз .
SFX Q2 0 -ёсынызы .
SFX Q2 0 -ёсыным .
SFX Q2 0 -ёсынымы .
SFX Q2 0 -ёсыозь .
SFX Q2 0 -ёсысен .
SFX Q2 0 -ёсысеныд .
SFX Q2 0 -ёсысеныды .
SFX Q2 0 -ёсысеныз .
SFX Q2 0 -ёсысенызы .
SFX Q2 0 -ёсысеным .
SFX Q2 0 -ёсысенымы .
SFX Q2 0 -ёсысь .
SFX Q2 0 -ёсысьтыд .
SFX Q2 0 -ёсысьтыды .
SFX Q2 0 -ёсысьтыз .
SFX Q2 0 -ёсысьтызы .
SFX Q2 0 -ёсысьтым .
SFX Q2 0 -ёсысьтымы .
SFX Q2 0 -ёсытэк .
SFX Q2 0 -ёсыя .
SFX Q2 0 -ёсэтӥ .

SFX Q3 Y 1 # буквы и сокращения с точкой
SFX Q3 0 0 .

SFX Q4 Y 1 # сокращения строчн. буквами без точки
SFX Q4 0 0 .

SFX R1 Y 1 # ӟуч кыл
SFX R1 0 0 .

SFX R2 Y 1 # ӟуч кыл - из словаря иностранных слов
SFX R2 0 0 .

SFX R3 Y 1 # этнонимы
SFX R3 0 0 .

SFX T1 Y 1 # удмуртские топонимы Удмуртии и худ. лит-ры
SFX T1 0 0 .

SFX T2 Y 1 # # неудмуртские топонимы Удмуртии
SFX T2 0 0 .

SFX T3 Y 1 # топонимы вне Удмуртии без удмуртских эквивалентов
SFX T3 0 0 .

SFX T4 Y 1 # топонимы вне Удмуртии с удмуртскими эквивалентами
SFX T4 0 0 .

SFX T5 Y 1 # удмуртские варианты неудмуртских топонимов
SFX T5 0 0 .

SFX T6 Y 1 # первая часть составного топонима
SFX T6 0 0 .

SFX T7 Y 1 # оттопонимические прилагательные на -ой
SFX T7 й есь/N1 .

SFX U1 Y 1 # основная исконная лексика
SFX U1 0 0 .

SFX U2 Y 1 # выль кыл
SFX U2 0 0 .

SFX U3 Y 1 # диалектизм
SFX U3 0 0 .
